【裁判字號】    95,抗,47
【裁判日期】    950428
【裁判案由】    拍賣抵押物
【裁判全文】
臺灣士林地方法院民事裁定                95年度抗字第47號
抗  告  人  甲○○
上列抗告人因與相對人臺灣新光商業銀行股份有限公司（即原聯
信商業銀行股份有限公司）間拍賣抵押物事件，對於中華民國94
年12月29日本院94年度拍字第716 號裁定提起抗告，本院裁定如
下：
    主  文
抗告駁回。
抗告程序費用新臺幣壹仟元由抗告人負擔。
    理  由
一、按扺押權人於債權已屆清償期而未清償者，得聲請法院拍賣
    抵押物，就其賣得價金而受清償；民法第873條第1項定有明
    文。是抵押權人依此項規定聲請拍賣抵押物係屬非訟事件，
    法院所為准駁之裁定，無確定實體法上法律關係存否之性質
    ，於債權及抵押權之存否無既判力，故袛須其抵押權已經依
    法登記，且債權已屆清償期而未受清償，法院即應為准許拍
    賣抵押物之裁定，至對於此項法律關係有爭執之人，自得提
    起訴訟以資救濟，不得僅以抗告程序聲明其爭執，並據為廢
    棄拍賣抵押物裁定之理由（最高法院51年10月8 日民刑庭總
    會決議(三)參照）。
二、本件相對人主張抗告人於93年1 月2 日以其所有如原裁定附
    表所示之不動產，為擔保其對相對人所負一切債務之清償責
    任，設定本金最高限額新臺幣 (下同）2400萬元之抵押權予
    相對人，存續期間自93年1 月2 日起至123 年1 月1 日止，
    並經登記在案。嗣第三人曹永來於93年1 月9 日邀同抗告人
    為連帶保證人，向聲請人借款1730萬元及270 萬元，並約定
    任何一宗債務不依約清償本金或利息，即喪失期限利益，應
    即全部償還，並依約支付違約金，詎曹永來先後自94年2 月
    9 日、94年8 月9 日起即未依約清償本息，尚欠本金19,
    683,522 元及利息、違約金，未獲清償，依上開約定，本件
    借款應視為全部到期，聲請人為此聲請准予拍賣抵押物等情
    ，有相對人提出之他項權利證明書、抵押權設定契約書、土
    地及建物登記謄本、借據等影本可證，原法院據以准許相對
    人拍賣抵押物之聲請，即無不當。
三、抗告意旨略以：並非借款人未依約繳納本息，而係借款人不
    知應繳納本息多少金額，借據並未寫明金額，相對人又未知
    會借款人，致無約可依，故不成立，並請解除財團法人聯合
    徵信中心電腦催收款記錄，以及准予輔導借款人轉貸等語。
    惟查：借款人於94年2 月9 日及94年8 月9 日之前，均已依
    約分期償還貸款本息，故抗告人辯稱借款人不知應繳納本息
    多少金額等情，尚難憑採；又因借款人確未依約清償本息，
    故相對人於財團法人聯合徵信中心電腦登錄催收款記錄，並
    無何違法之處，至於輔導轉貸，尤非法院職掌及本件抗告程
    序所應介入，況抗告人辯稱上開各節，縱認屬實，揆諸首揭
    說明，仍屬抵押債權之實體爭執，非得依抗告程序解決。從
    而，抗告人提起抗告，請求廢棄原裁定，為無理由，應予駁
    回。
四、據上論結，本件抗告為無理由，依非訟事件法第46條、第21
    條第2 項，民事訴訟法第495 條之1 第1 項、第449 條第1
    項、第78條，裁定如主文。
中    華    民    國    95    年    4     月    28    日
                  民事第二庭  審判長法  官  陳介源
                                    法  官  王本源
                                    法  官  張國勳
以上正本證明與原本無異。
如不服本裁定，僅得於收受本裁定正本送達後10日內，以適用法
規顯有錯誤為理由，向本院提出再抗告狀（須附繕本一份及繳納
再抗告裁判費新台幣1,000 元），經本院許可後始可再抗告。
中    華    民    國    95    年    5     月    3     日
                                    書記官  秦慧綺


司法院資訊處製作；財團法人民間司法改革基金會備份。
